【裁判字號】    92,上易,3336
【裁判日期】    921218
【裁判案由】    詐欺
【裁判全文】
臺灣高等法院刑事判決                          九十二年度上易字第三三三六號
    上  訴  人
    即  被  告  甲○○
右上訴人因詐欺案件，不服臺灣板橋地方法院九十二年度易緝字第六號，中華民國九
十二年八月七日第一審判決（起訴案號：臺灣板橋地方法院檢察署八十七年度偵字第
八００二號），提起上訴，本院判決如左：
    主  文
上訴駁回。
    理  由
一、按「上訴期間為十日，自送達判決後起算」，刑事訴訟法第三百四十九條前段定
    有明文。又送達於應受送達人之住居所、事務所或營業所不獲會晤應受送達人者
    ，得將文書付與有辨別事理能力之同居人或受僱人，以為送達；不獲會晤應受送
    達人，亦無受領文書之同居人或受僱人時，得將文書寄存送達地之自治或警察機
    關，並作送達通知書，黏貼於應受送達人住居所、事務所或營業所門首，以為送
    達，為修正前民事訴訟法第一百三十七條前段、第一百三十八條所明定，此項規
    定，依刑事訴訟法第六十二條於刑事訴訟程序，亦在準用之列。依上開規定，黏
    貼通知書後，即以黏貼通知書時，為送達之時，應受送達人究於何時前往領取應
    抗字第三九九號裁定採同一見解。
二、查本件上訴人甲○○因詐欺案件，經原審判處罪刑後，按其陳報之居所地台中縣
    太平市○○○○街三十二號一樓送達判決正本時，因未獲會晤上訴人本人，亦無
    受領文書之同居人或受僱人，送達人乃依上開規定，於民國九十二年八月二十八
    日，將應送達之判決正本寄存於管轄警察機關台中縣警察局霧峰分局太平分駐所
    ，並作送達通知書黏貼於上訴人門首，以為送達，有上開送達證書在卷（原審卷
    第一００頁）可查。則當送達人依此方式為送達時，即已生送達之效力，上訴期
    間，自該送達日之翌日即九十二年八月二十九日起算，因上訴人不居於原審法院
    所在地，應扣除在途期間五日，截至九十二年九月十二日，上訴期間即已屆滿，
    乃上訴人遲至九十二年十月二十九日始具狀提起第二審上訴，顯已逾十日之上訴
    期間，其上訴自非合法。雖民事訴訟法第一百三十八條於九十二年一月十四日修
    正，九十二年二月七日公佈，規定寄存送達應作送達通知書兩份，一份黏貼於應
    受送達人住居所、事務所、營業所或其就業處所門首，另一份置於該送達處所信
    箱或其他適當位置，以為送達，並自寄存之日起，經十日發生效力。但民事訴訟
    法施行法第十二條第二項規定，九十二年一月十四日修正之民事訴訟法，其施行
    日期由司法院定之。司法院乃於九十二年七月二日以（九二）院台廳民一字第一
    七○八一號函明定於九十二年九月一日施行。是原審法院於九十二年八月二十八
    日送達時，自無準用尚未開始施行之修正後民事訴訟法第一百三十八條之餘地，
    併此敘明。上訴意旨，任憑己見，稱送達人未黏貼送達通知書於其門首，亦未將
    另一份送達通知書置於其信箱云云，指摘原判決不當，為無理由，應予駁回。
據上論斷，應依刑事訴訟法第三百六十八條，判決如主文。
中      華      民      國    九十二    年     十二     月     十八     日
                              臺灣高等法院刑事第二庭
                                  審判長法  官  蔡  長  溪
                                        法  官  楊  貴  志
                                        法  官  林  俊  益
右正本證明與原本無異。
不得上訴。
                                        書記官  陳  明  琴
中      華      民      國    九十二    年     十二     月    二十二    日


司法院資訊處製作；財團法人民間司法改革基金會備份。
